臺灣臺北地方法院民事判決　九十年度勞訴字第九四號
　　原　　　告　甲○○
　　法定代理人　乙○○
右當事人間請求給付報酬等事件，本院判決如左：
    主    　文
原告之訴及假執行之聲請均駁回。
訴訟費用由原告負擔。
    事 　   實
甲、原告方面：
壹、聲明：
　一、被告應給付原告新台幣（下同）一百三十四萬九千零四十元，及自起訴狀繕本
　　　送達翌日起至清償日止，按週年利率百分之五計算之利息。
　二、願供擔保，請求宣告假執行。
貳、陳述：
　一、兩造間訂有聘僱契約，由被告僱用原告自台灣前往被告設於墨西哥維多利亞市
　　　之分公司擔任紡部副課長乙職。僱用期間自八十八年六月一日起至九十三年五
　　　月三十一日止，計五年，被告旋即依約於八十八年六月一日至上開分公司履行
　　　，不敢稍有懈怠。八十九年間，分公司員工因工作滿一年分紅不及二百披索問
　　　題（新台幣兌換披索比例為一：三．五），迭有罷工情事發生，分公司採強勢
　　　作為藉故開除員工，時有所聞，亦有累及未罷工者。同年十二月間，正值分公
　　　司結算盈餘分派紅利之敏感時刻，原告於該月十九日突接獲通知應向行政辦公
　　　室報到，詎一到達，分公司即告知原告因遭人檢舉性騷擾已被解僱，並通知採
　　　購人員安排最近期班機欲遣送原告及眷屬返國。就此突然之舉，原告甚憑詫異
　　　，要求詳查，分公司則以需簽名於檢舉信准閱覽並續為調查，詎原告支身在外
　　　，迫於形式應允而為之後，分公司方面仍無合理下文，堅要原告返國，僵持至
　　　月底，原告只得攜帶家眷抵台。回台後原告曾去函要求協商善後，然亦未獲回
　　　應，被告上開藉故不合理解僱行為，令原告無從接受。按僱用人受領勞務遲延
　　　者，受僱人無補服勞務之義務，仍得請求報酬，民法第四百八十七條定有明文
　　　，兩造間既仍存有僱傭關係，雖原告據理力爭欲依約服勞務，然均為被告所拒
　　　，依上開條文，原告仍得請求報酬。再依系爭契約第四條第一項規定，被告應
　　　予原告年資補償金七十五萬九千四百零二元，然僅給付二十二萬七千八百二十
　　　元，餘五十三萬一千五百八十二元則剋扣不發；另同條第三項規定，原告之保
　　　障年薪為二百萬元，惟八十九年度原告僅實領薪資（含紅利）一百六十三萬二
　　　千五百四十二元，餘三十六萬七千四百五十八元，被告拒不給付。另原告九十
　　　年一月至六日之薪資計四十五萬元，被告則以解僱為由不為給付，上開金額合
　　　計一百三十四萬九千零四十元，為此提起本件訴訟，請求被告如數給付。
　二、被告謂原告在職期間，一再對墨籍女性員工「性騷擾」云云，純屬虛構，原告
　　　鄭重否認之。原告根本不識西班牙文，是該墨籍女員工之投訴內容為何，原告
　　　根本不知。原告之所以簽名其上，係因分司以原告需簽名其上始願交閱覽形式
　　　，及告知其內容並續為調查相脅迫，原告支身在外，迫於形勢始應允為之。然
　　　其後分公司亦僅告知原告該檢舉信上之三點疑問，即原告是否曾讚美該女性
　　　員工頭髮很漂亮﹖讚美該女性員工這麼漂亮，所以其母亦很漂亮﹖查詢該
　　　女性之住址﹖至於其餘內容，分公司絲毫未告知。原告就分公司之三疑點曾提
　　　出說明，其中第一、二點根本非所謂性騷擾，而第三點則係分派員工交通車問
　　　題所以須瞭解員工之住址，亦與性騷擾無涉，然被告仍執意解僱原告並迫令原
　　　告返國。
　三、原告工作迄今，從未接獲所謂「工作規則」之文件資料，原告之配偶莫家英亦
　　　未收到工作守則，且均亦未獲告知守則之相關內容資訊，被告所呈工作守則，
　　　純為應付訴訟而嗣後自行打印充數而已，被告以不實暨原告從未收受與聞之工
　　　作守則規範並解僱原告，委不合法。另被告所呈附證二號報告書，自其製作內
　　　容及形式觀察，均係被告擅自製作，原告否認其形式及內容之真正。
　四、被告謂原告時有對墨籍員工性騷擾之情，誠屬誣攀，且證人萬自剛之證述，委
　　　屬不實。設若真有其事，何以被告於八十九年十二月前均無任何資料顯示被告
　　　有性騷擾情節﹖何以被告於八十九年十二月份接獲員工檢舉信，知所要求原告
　　　簽名認可而保存資料，惟就同年七月份事件不作成書面資料並要求原告簽名確
　　　認﹖據被告所指八十九年七月份原告所犯情節，較之八十九年十二月份嚴重數
　　　倍，較輕者知所存證，嚴重數倍者反輕率處理，豈符常理﹖又設有八十九年七
　　　月份情事，為何於八十九年十二月份處理解聘事宜時，不當面告在場之原告配
　　　偶莫家八十九年七月份之情節﹖僅告知非性騷擾部分之八十九年十二月份事件
　　　而隱瞞較嚴重之八十九年七月份之事件不告知之，能謂不悖於常理﹖八十九年
　　　七月份事件，純係被告捏造之詞，並配合證人萬自剛不實證言，以達不用資遣
　　　而解僱原告之目的。
　五、被告所舉漫畫二則，是否當地報紙，漫畫寓意果真如被告所言﹖自該二則漫畫
　　　，得推論原告有性騷擾行為﹖凡此皆值存疑，有待被告舉證。另被告所呈工會
　　　抗議函，發函日期為八十八年十二月十五日，此與證人萬自剛證述所謂「八十
　　　九年七月份、八十九年十二月份性騷擾事件」之時間皆不相符，顯然又係一莫
　　　須有之不實事件。
參、證據：提出(一)聘用契約影本一份為證，並聲請訊問證人莫家英。
乙、被告方面：
壹、聲明：
  一、原告之訴駁回。
　二、如受不利判決，願供擔保請准宣告免為假執行。
貳、陳述：
　一、原告本任職被告設立墨西哥維多利亞市之工廠，為紡部副課長，聘用期間自八
　　　十八年六月一日至九十三年五月三十一日。惟被告在職期間，一再對墨籍女性
　　　員工「性騷擾」，八十九年七月間，有員工向公司墨籍人事經理NANCY反映，
　　　經公司萬自剛協理向原告查證，原告承認屬實，但辯稱僅係玩笑，不知其等會
　　　在意，保證日後當不再犯。詎同年十二月十五日，又有墨籍員工Aracely投訴
　　　原告對其騷擾，經調查後，原告於員工之投訴書上簽名承認此事，被告乃依工
　　　作守則第十四條、聘用契約第六條之約定，予以解雇。
　二、原告一再對墨籍女性員工為性騷擾，有其簽名承認之員工投訴書及報告書可稽
　　　，被告依工作守則第十四條之規定，於八十九年十二月十八日將原告予以開除
　　　，並無不當，故雙方僱傭關係業不存在。次依該聘用契約第六條約定：「受聘
　　　人自開始參予本公司執行事務起，若有不法情事或因重大事故觸犯工作守則所
　　　訂應予解雇之條款被本公司解雇時，除應無條件自行離職外，薪資發至工作停
　　　止日，並應依廠規取消當年之獎金及紅利，並且無息歸還公司給予年資補償金
　　　七十五萬九千四百零二元整，其返台機票及費用均由受聘人自行負擔，不得異
　　　議或提出任何要求」。是以，原告一經解僱，即不得領取聘用契約第四條第一
　　　款之年資補償金，並取消當年度之獎金及紅利，原告自不得主張聘用契約第四
　　　條第三款獎金及紅利之保障。雙方僱傭關係既於八十九年十二月十八日終止，
　　　原告請求給付薪資，更屬無據。
　三、原告辯稱其行為不構成「性騷擾」。然原告身為員工主管，對女性員工言及工
　　　作以外之體容等私事，致員工有原告以上司權勢騷擾之感，自屬「性騷擾」。
　　　且因墨西哥人民較為散漫，維多利亞市當地人民對於被告年興公司之管理方式
　　　頗有意見，當地報紙常以漫畫諷剌，故被告公司特別要求台籍幹部行為端正，
　　　並善待員工。而原告對女性員工之騷擾為累犯，並引起工會抗議，嚴重違反工
　　　作守則，被告公司予以開除，並無不當。
參、證據：提出(一)投訴書影本及譯文各一份、(二)報告書影本一份、(三)年興國際維多利
    亞股份有限公司台籍幹部及眷屬工作守則影本一份、(四)漫畫影本二份、(五)工會抗
    議函影本及譯文各一份為證，並聲請訊問證人萬自剛。
    理　    由
一、原告原起訴狀訴之聲明為「一確認原告與被告間所訂立如附件所示之僱傭法律關
    係存在。二被告應給付原告一百三十四萬九千零四十元，及自起訴狀繕本送達之
    翌日起至清償日止，按週年利率百分之五計算之利息。三被告應自九十年七月一
    日起至原告復職日止，按月給付原告七萬五千元，並自九十年一月一日起至原告
    復職日止，按年給付原告一百一十萬元。」，嗣於起訴狀繕本送達後，於九十年
    十一月二十九日變更應訴之聲明為「被告應給付原告一百三十四萬九千零四十元
    ，及自起訴狀繕本送達翌日起至清償日止，按週年利率百分之五計算之利息。」
    ，核屬減縮應受判決事項之聲明，為民事訴訟法第二百五十五條第一項第三款之
    所許，合先敘明。
二、原告起訴主張兩造間訂有聘僱契約，由被告僱用原告自台灣前往被告設於墨西哥
    維多利亞市之分公司擔任紡部副課長乙職。僱用期間自八十八年六月一日起至九
    十三年五月三十一日止，計五年，詎被告竟於八十九年十二月十九日告知原告因
    遭人檢舉性騷擾，而解僱原告，並欲遣送原告及眷屬返國，原告甚感詫異，要求
    詳查，原告迫於形勢，只得攜帶家眷抵台。查被告藉故不合理解僱行為，令原告
    無從接受，兩造間仍存有僱傭關係，原告仍得請求報酬。依系爭契約第四條第一
    項規定，被告應予原告年資補償金七十五萬九千四百零二元，然僅給付二十二萬
    七千八百二十元，餘五十三萬一千五百八十二元則剋扣不發；另同條第三項規定
    ，原告之保障年薪為二百萬元，惟八十九年度原告僅實領薪資（含紅利）一百六
    十三萬二千五百四十二元，餘三十六萬七千四百五十八元，被告尚未給付。另原
    告九十年一月至六日之薪資計四十五萬元，被告則以解僱為由不為給付，上開金
    額合計一百三十四萬九千零四十元，為此提起本件訴訟，請求被告如數給付。
    被告則以原告在職期間，一再對墨籍女性員工「性騷擾」，被告乃於八十九年十
    二月十八日以原告違反工作守則第十四條之規定，解雇原告。原告一經解僱，即
    不得領取聘用契約第四條第一款之年資補償金，並取消當年度之獎金及紅利，原
    告自不得主張聘用契約第四條第三款獎金及紅利之保障。雙方僱傭關係既於八十
    九年十二月十八日終止，原告請求給付薪資，即屬無據等語置辯。
二、原告主張被告僱用原告自台灣前往被告設於墨西哥維多利亞市之分公司擔任紡部
    副課長乙職，僱用期間自八十八年六月一日起至九十三年五月三十一日止，計五
    年，其薪資約定為1.為補償以前公司的年資損失，給予年資補償金七十五萬九千
    四百零二元，2.每月本薪為七萬五千元，3.獎金及紅利在工廠盈餘未達一定標準
    前被告保年薪二百萬元之事實，為被告所不爭執，並有聘用契約影本一份在卷可
    憑，自堪信為真實。被告就原告請求給付年資補償金、薪資共計一百三十四萬九
    千零四十元一節，辯稱原告在職期間，一再對墨籍女性員工性騷擾，被告乃於八
    十九年十月十八日以原告違反工作規則為由，解雇原告等語，是本件應審酌者，
    為原告究有無被告指稱對墨籍女性員工性騷擾，被告終止勞動契約有無理由﹖
三、被告指稱原告性騷擾墨西哥籍女性員工一節，業據其提出投訴書及其譯文影本各
    一份、萬自剛報告書影本一份為證。查：
    (一)該投訴書係由墨西哥籍女性員工「Aracely Delgado Alvarado」向工廠專員「
      Silvia Balderas Grimaldo」申訴其目前面對之狀況「(1)十二月六日星期三我
      開始在紡部工作，自稱為副主管的邱先生問我說我有沒有男朋友，我回答說沒
      有，此時約為中午十二點過後。(2)十二月八日星期五早上八點，邱先生決定將
      我調離原來受訓操作的機器，改作棉花切割的工作，這是截至目前為止我每日
      的日常工作。(3)十二月十三日星期三，邱先生到我的工作場所並跟我說我的髮
      型看起來得漂亮。(4)十二月十四日星期四邱先生說我要在常日班多待一個星期
      ，我問他說為什麼，邱先生回答說因為我很漂亮，如果我換到運轉班他就看不
      到我了。(5)十二月十五日Sr.Andubo問我一個親戚有關我確實的地址和工號，
      為了讓他清楚的了解，我寫了一份便條給他。(6)這個人詢問的都關我私人生活
      部分：為什麼妳那麼漂亮﹖妳媽媽是不是這麼漂亮﹖妳有幾個兄弟姊妹﹖我的
      年紀﹖Sr.Reyno Erica是不是我的親戚﹖」，原告並在十二月十八日於該投訴
      書上簽名。
　　(二)雖原告陳稱其不識西班牙文，不知該女員工投訴之內容為何，簽名於投訴書上
      係因分公司以原告需簽名始願交閱及告知其內容相脅迫，原告迫於形勢始應允
      為之等語。然依被告所提報告書其上記載「事件二：同年十二月五日又有墨籍
      女員工Aracely投訴甲○○對其擾騷，情形如下：1.邱員經常問她為何長的如
      此漂亮，有沒有男朋友，她的母親是否也如此漂亮，更問她家住何處，有空可
      以去看她嗎﹖2.同時間進入公司的同伴都已開始上三班運轉時，卻始終未對其
      做應有的工作分派，邱員告訴此女的理由是：覺得她長得漂亮，不願讓她這麼
      快到運轉班，希望能多留她在常日班一段時間，如此才能天天看到她。致使此
      員工心生畏懼而不敢上班，並質疑告知個人隱私難道也是屬於工作項目之中。
      3.經查有多位新進員工均有類似經驗，而且其中有一名女孩，她的男朋友非常
      生氣，聲稱：『若廠方不處理，他將告到調解委員會，請他們代為討回公道，
      並將訴諸媒體。4.同時，工會之工人代表亦得知此事而前來關切，要求工廠給
      一個合理交代。」、「八十九年十二月十八日萬協理親自和邱員對談，邱員承
      認確實曾做過此女性員工所陳述的這些事實，並同時在女性員工的陳述書上簽
      名。」，而證人萬自剛亦到場證稱「......  但是在去年十二月，原告又發生
      類似的狀況，我這次就找墨西哥女性員工談，員工就口述事件經過，然後由人
      事專員寫下被證一號的投訴書。之後我有再找原告談，問他是否真有此事，他
      告訴我說是開玩笑的，但我告訴他沒有開玩笑這件事，如果確有此事，就簽名
      ，原告當時有承認，並在投訴書上簽名。」、「當初就是有兩位女性員工一起
      進來，原告將比較漂亮的一位員工留在身邊，以便可以天天見到，遲遲不分工
      作給她，然後問她家裏的人是否都是這麼漂亮，那位女孩很年輕，不敢跟公司
      反應這件事情，回家跟家人反應，甚至鬧到工會，後來工會來詢問此事。」（
      本院九十年十一月二十九日言詞辯論筆錄），是依萬自剛之證言，證人曾詢問
      過前開事件之女性員工，員工口述事件經過，經人事專員寫下投訴書，後原告
      亦承認有此情事，並在投訴書上簽名；且原告若確不服被告以性騷擾為由而解
      僱，理當據理力爭，當無在不明所以之情形下，率而於投訴書上簽名之理，至
      原告所係被告以續為調查相脅，原告迫於形式始簽名一節，並未舉證證明之，
      其主張尚難信為真實。
    (三)再被告所提報告書上除八十九年十二月十五日之事件外，另有八十九年七月二
      十五日之事件，其內容如下「事件一：八十九年七月二十五日有墨籍女性員工
      CARMEN向本公司墨籍人事經理NANCY反映，邱員經常對她們有言詞及行為上的
      騷擾，如：1.他曾要求多位品管室女性員工多穿細肩帶、低胸、露肚臍的服裝
      上班。2.他並多次稱讚她們說：『墨西哥女孩的胸部漂亮，一般東方的女性的
      胸部沒有這麼大。3.他並經常利用上班籍故要她們教他西班牙文，而故意貼近
      他們身體，並被她們發現邱員有趁她們彎腰寫字時偷窺她們胸部的行為。4.其
      中有位女性員工，她男朋友也在公司其他部門工作，因被邱員見到他們兩人見
      面常會彼此親吻，他曾問這位員工是否她也可如此親他﹖5.他會私下邀約她們
      陪他去河邊散步以及去舞廳跳舞，但她們均以他已結婚為由拒絕他的邀請。..
      ..  等等。總而言之，她們認為他是一個不正經的主管，每次看她們的眼神就
      像是要脫光她們衣服似的，令她們感到非常恐懼，更害怕因為拒絕，他會讓自
      身失去工作；同時邱員更常在非他本人正常上班時間前往工廠找這些員工，目
      的只是去與她們搭訕，讓她們本人感覺困擾，而家人則感到擔憂，但是又因為
      擔心若是反映出來會遭到邱員的報復，所以才隱忍至今。」，證人萬自剛亦證
      稱「當時本件事件的起因是在去年七月，紡織部的人事專員跟劉科長反應說很
      多女性員工反應原告對她們性騷擾。然後我找幾個女性員工及人事經理談，後
      來知道原告都是找新進的女性員工及比較漂的女性員工，然後將她們留在他的
      身邊，再藉機接近她們，原告對於舊員工其中長得比較漂亮的，原告會藉機接
      近她們，然後稱讚她們的胸部長得很漂亮，東方女性都沒有那麼好看，會建議
      她們要穿無肩帶或低胸的衣服，同時經過她們身邊時，也會偷瞄她們的胸部..
      ..  」（本院九十年十月二十九日言詞辯論筆錄），自堪信原告有報告書上事
      件一所述之行為。
    (四)雖原告陳稱被告所指八十九年七月份原告所犯情節，較之八十九年十二月份嚴
      重數倍，然八十九年七月之事件未保存任何書面資料，不符常理；且證人即原
      告之配偶莫家英證稱有關原告被員工指稱性騷擾之情事，伊之前都不知情，萬
      自剛亦僅告知原告稱讚女員工頭髮很漂亮等情，故八十九年七月之事件，純係
      被告捏造之詞等語。然查，報告書上就八十九年七月事件之處置，載明「為免
      事態擴大，因此本公司萬協理為此特別當面詢問甲○○本人是否有上述騷擾女
      性員工的情形，該員坦白承認，但辯稱或許是語言的隔閡造成誤會，他只是和
      她們開玩笑造成誤會，他只是和她們開玩笑，不知他她會在意，請求公司能原
      諒他的無知，同時他也不會再犯，並請求公司再給他一次機會，在此次的詢問
      中，萬協理曾告誡該員並處理如下：......  2.此次處理中，萬協理除告誡該
      員不得再犯，並表明若再有此行為，公司絕不寬待的處理方式，為顧及該員的
      家庭關係，萬協理還特別交待相關知情人員不得對外洩露此事，尤其不可告知
      他太太，以免影響其家庭，本公司確實是兼顧情、理的在處理。......  」，
      核與證人萬自剛證稱其瞭解狀況後，有找原告談，原告表示是在開玩笑，後來
      就給原告一次機會，然後將事情壓下來等語相符，是被告就原告八十九年七月
      間事件之處置，既係再給予原告機會，且為免影響原告家庭，交待相關知情人
      員不得洩露，因被告以較保護原告之方式處理，為免影響原告名譽及家庭，相
      關事證未予留存，自在情理之內；再原告果有前開行為，不可能主動告知其配
      偶，衡情應更避免其配偶知悉，而旁人縱有耳聞，為免破壞當事人夫妻間之感
      情，通常亦不敢告知其配偶，是原告之配偶莫家英不知原告被告指稱有騷擾員
      工情事，亦難反證原告即無此行為，是原告之主張，尚不足採。
四、按勞動基準法第十二條第一項第四款規定勞工「違反勞動契約或工作規則，情節
    重大者」，雇主得不經預告終止契約，被告以原告違反「年興國際維多利亞股份
    有限公司台籍幹部及眷屬工作守則」第十四條第八款規定「對同事或員工性騷擾
    」，而解僱原告，終止與原告間之勞契契約。原告及其配偶莫家英均陳稱均不知
    悉有此工作規則等語；然證人萬自剛證稱「工作守則就是設在維多利亞市紡織廠
    的工作守則，每一位員工進來後，都一定會給一份工作守則。針對台籍員工、大
    陸員工及翻譯，都各有工作守則。至於工廠的員工跟當地的工會，都還會有一份
    工廠內規。系爭工作守則是在員工到當地再交給他們」（本院九十年十一月二十
    九日言詞辯論筆錄），是依證人萬自剛所言，每一位員工到達墨西哥後，皆執有
    一份工作守則。縱認依萬自剛之證言，無法認定原告確實知悉此工作守則；然按
　　工件規則之產生，係由於近代企業分工日益精細、經營規模日益龐大，而勞工亦
　　日眾，雇主與個別勞動者一一約定、談判、締結勞動條件誠屬不便，為了統一規
　　範所有勞動者之行為，提供一可供遵循之準則，以維護企業整體之紀律，遂以工
　　作規則將各種多樣的勞動條件予以整理、統一，故工作規則實係勞資雙方權利義
　　務之來源，而須為勞資雙方所遵循，而成為勞動契約之一部分，故違反工作規則
　　，其本質係違反勞動契約，是被告以原告騷擾員工之情形，解僱原告，其本意亦
　　有原告違反勞動契約之意，故再次應審酌者，為原告之行為，是否屬違反勞動契
　　約，且情節重大﹖
五、按勞動契約是約定勞雇關係的契約，勞雇雙方，行使債權，履行債務，均應依誠
    實及信用方法，保持勞雇雙方的和諧，如勞工違反勞動契約情節重大，雇主自得
    不經預告終止契約，以強制其他勞工遵守勞動契約，共謀事業的發展。勞工違反
    勞動契約或工作規則，情節是否重大？雇主應依據該事業的性質和需要，勞工違
    反行為的情節，並審酌客觀標準，於維持雇主對事業的控制權及企業秩序所必要
    的範圍內，作適當的權衡。查被告係聘請原告前往其設於墨西哥維多利亞市之分
    公司擔任副課長之職務，而被告聘任原告於墨西哥維多利亞市之分公司擔任副課
    長，無非以台籍幹部為經營主軸，以管理當地員工，是原告依雙方之契約，應恪
    盡其副課長之職責，以促進公司產能。單就原告八十九年十二月間，對墨西哥籍
    女性員工表示女員工之髮型很漂亮，詢問是否女員工之母親也一樣漂亮等語，是
    否即為「性騷擾」，固有仁智之見；然原告就某女員工遲未分派至運轉班工作，
    且原告身為員工主管，對女性員工言及工作以外之體容等私事，確將使女性員工
    感覺不適，尤其在有上下隸屬關係之主管與員工，更將使女性員工有主管利用權
    勢壓迫之感，原告此等言行即已違反勞動契約。況原告早在八十九年七月間，即
    曾有稱讚女員工胸部等，更使女員工感覺不適之言行。原告一再為此等行為，顯
    已違反兩造間之勞動契約，將使兩造間勞動關係之持續受到干擾，而屬情節重大
    ，被告為維持其對事業的控制權及企業秩序之必要，終止與原告間之勞動契約，
    自屬合法。
六、依兩造間聘用契約第六條約定：「受聘人自開始參予本公司執行事務起，若有不
    法情事或因重大事故觸犯工作守則所訂應予解雇之條款被本公司解雇時，除應無
    條件自行離職外，薪資發至工作停止日，並應依廠規取消當年之獎金及紅利，並
    且無息歸還公司給予年資補償金七十五萬九千四百零二元整，其返台機票及費用
    均由受聘人自行負擔，不得異議或提出任何要求」。被告既已終止兩造之契約，
    將原告解僱，依前開約定，原告即不得領取聘用契約第四條第一款之年資補償金
    ，並取消當年度之獎金及紅利，原告自不得主張聘用契約第四條第三款獎金及紅
    利之保障。雙方契約係既已終止，原告請求給付薪資，更屬無據。從而，原告依
    兩造間契約之約定，請求被告給付年資補償金五十三萬一千五百八十二元（則剋
    扣不發）；八十九年薪資（含紅利）三十六萬七千四百五十八元，及九十年一月
    至六日之薪資計四十五萬元，共計一百三十四萬九千零四十元及遲延利息，並無
    理由，應予駁回。原告之訴既經駁回，其假執行之聲請，即失所附麗，應併予駁回。
七、結論：原告之訴為無理由，依民事訴訟法第七十八條，判決如主文。
中　　　華　　　民　　　國　　九十一　　年　　　六　　　月　　 十一 　　日
                              　勞工法庭法      官　吳青蓉
右為正本係照原本作成
如對本判決上訴，須於判決送達後廿日內向本院提出上訴狀
中　　　華　　　民　　　國　　九十一　　年　　　六　　　月　　　十三　　日
　　　　　　　　　　　　　　　　　　　　法院書記官　吳芳玉
